臺灣高雄地方法院刑事判決　　　　　　　93年度易字第1533號
公　訴　人　臺灣高雄地方法院檢察署檢察官
被　　　告　甲○○　男　44歲.
　　　　　　　　　　　弄20號.
上列被告違反毒品危害防制條例案件，經檢察官提起公訴（93年
度毒偵字第5038號），本院合議庭裁定由受命法官獨任進行簡式
審判程序，判決如下：
    主  文
甲○○施用第二級毒品，累犯，處有期徒刑伍月，如易科罰金，
以佰元折算壹日。
扣案之甲基安非他命壹小包（驗前毛重零點公克，驗後毛重零
點貳公克），沒收銷燬之。
    事  實
一、甲○○前因肅清煙毒條例案件，經本院於民國85年5 月24日
    以84年訴字第2821號判處有期徒刑3 年6 月確定，其並入監
    服刑，於87年8 月12日假釋付保護管束，嗣於88年12月2 日
    撤銷假釋而入監執行殘刑，而於91年12月3 日因縮短刑期執
    行完畢而出監。其並曾因施用毒品案件，經本院以88年毒聲
    字第3966號裁定送觀察、勒戒後，認有繼續施用毒品之傾向
    ，再以88年毒聲字第4642號裁定令入戒治處所施以強制戒治
    1 年，嗣於89年7 月4 日因交付保護管束期滿，復經臺灣高
    雄地方法院檢察署（下稱高雄地檢署）檢察官於89年7 月11
    日以89年度戒毒偵字第738 號為不起訴處分確定。詎甲○○
    仍不知戒除毒癮，竟於強制戒治執行完畢經釋放後5 年內，
    基於施用第2 級毒品甲基安非他命之犯意，於93年8 月31日
    13時15分許回溯24小時內之某時，在高雄市楠梓區○○○街
    72巷14號之1
    警於同年月31日12時許，在高雄市○○○路522 號前查獲，
    並扣得第2 級毒品甲基安非他命1 小包（驗前毛重0.3 公克
    、驗後毛重0.2 公克），方知上情。
二、案經高雄縣政府警察局湖內分局報告臺灣高雄地方法院檢察
    署檢察官偵查起訴。
    理由
壹、程序部分：
    本件被告甲○○所犯為死刑、無期徒刑或最輕本刑為3 年以
    上有期徒刑以外之罪，其於準備程序中就被訴事實為有罪之
    陳述，經法官告知簡式審判程序之旨，並聽取公訴人及被告
    之意見後，依刑事訴訟法第273 條之1 第1 項規定，裁定由
    受命法官獨任進行簡式審判程序，合先敘明。
貳、實體部分：
一、上揭事實，已據被告於本院審理中坦承不諱，且其於93年8
    月31日所採驗之尿液，經送往高雄市立凱旋醫院以GC/MS 方
    法（氣相層析／質譜儀法）檢驗，結果均確呈第2 級毒品甲
    基安非他命之陽性反應，此有該醫院93年9月16日濫用藥物
    尿液檢驗報告煙毒尿液檢驗成績書1 紙附卷可稽（參本院卷
    第31頁）；另扣案之不明晶體1 小包，經送請高雄醫學大學
    附設中和紀念醫院檢驗，結果確呈第2 級毒品甲基安非他命
    之陽性反應，此有上開醫院0000－000 號之檢驗報告存卷可
    參（參本院卷第26頁），此外，復有扣押筆錄、扣押物品目
    錄、照片1 張在卷可佐，足認被告上開自白確與事實相符，
    洵堪採為認定被告犯罪之依據。
二、又被告前曾因施用毒品案件，經本院以88年毒聲字第3966號
    裁定送觀察、勒戒後，認有繼續施用毒品之傾向，再以88年
    毒聲字第4642號裁定令入戒治處所施以強制戒治1 年，嗣於
    89年7 月4 日因交付保護管束期滿，復經高雄地檢署檢察官
    於89年7 月11日以89年度戒毒偵字第738 號為不起訴處分確
    定，詎被告竟於經強制戒治執行完畢釋放後5 年內，再施用
    第2 級毒品等情，有本院被告院內索引卡紀錄表、臺灣高等
    法院被告全國前案紀錄表、被告刑案資料查註紀錄表各1 份
    在卷可稽，是以本件事證明確，被告犯行堪以認定，應予論
    罪科刑。
三、查甲基安非他命係毒品危害防制條例第2 條第2 項第2 款所
    稱之第2 級毒品，核被告所為，係違反毒品危害防制條例第
    10條第2 項之施用第2 級毒品罪。其持有第2 級毒品後進而
    施用，持有之低度行為為施用毒品之高度行為所吸收，不另
    論罪。又被告前因肅清煙毒條例案件，經本院於85年5 月24
    日以84年訴字第2821號判處有期徒刑3 年6 月確定，其並入
    監服刑，於87年8 月12日假釋付保護管束，嗣於88年12 月2
    日撤銷假釋而入監執行殘刑，而於91年12月3 日因縮短刑期
    執行完畢而出監等情，有刑案資料查註紀錄表及臺灣高等法
    院被告全國前案紀錄表各1 份附卷可稽，其於前開有期徒刑
    執行完畢後5 年內，復犯本件有期徒刑以上之罪，為累犯，
    應依刑法第47條之規定，加重其刑。
四、爰審酌被告前已因施用毒品案件經觀察、勒戒及強制戒治，
     本應徹底戒除毒癮，不料其竟仍繼續施用毒品，已如上述
    ，顯見其並無戒除毒害之決心，本不宜寬貸，惟念其施用毒
    品乃自戕一己之身體健康，並具有病患性人格之特質，行為
    本身對社會所造成之危害並非直接、巨大，且犯後終知能坦
    承犯行等一切情狀，量處如主文所示之刑，並諭知易科罰金
    之折算標準，以資懲儆。
五、未按查獲之第1 、2 級毒品及專供製造或施用第1 、2 級毒
    品之器具，不問屬於犯人與否，均沒收銷燬之，毒品危害防
    制條例第18條第1 項前段定有明文。扣案之不明晶體經送高
    雄醫學大學附設中和醫院檢驗，結果呈第2 級毒品甲基安非
    他命之陽性反應，已如上述，且該包裝袋因與其內之毒品業
    已無法析離，應將之同視為第2 級毒品，從而不問屬於犯人
    與否，爰併依上開規定宣告沒收銷燬之。而鑑驗所耗損之毒
    品，既已費失，自無庸宣告沒收銷燬。
據上論斷，應依刑事訴訟法第273 條之1 第1 項、第284 條之1
、第299 條第1 項前段，毒品危害防制條例第10條第2 項、第18
條第1 項前段，刑法第11條、第47條、第41條第1 項前段，罰金
罰鍰提高標準條例第2 條，判決如主文。
本案經檢察官乙○○到庭執行職務
中　　華　　民　　國　　94　　年　　4 　　月　　28　　日
                  刑事第二庭      法　官  李育信
如不服本判決，應於送達後10日內，向本院提出上訴狀。
以上證明與原本無異。
中　　華　　民　　國　　94　　年　　4 　　月　　28　　日
                                  書記官  洪生輝
附錄本案論罪科刑法條：
毒品危害防制條例第10條第2項：
施用第2 級毒品者，處3 年以下有期徒刑。
